German Labor Union Pamphlets 6108
Kheel Center for Labor-Management Documentation & Archives
- Box: 3, Folder: 9, Publication (Box 3, Folder 9)
  - Item 4: Gleiches Recht bei Krankheit fr den Arbeiter, Publication (Box 3, Folder 9)
  - Item 5: Der Kampf um die Weltherrschaft im Strukturwandel der Zeit und ihren mglichen Perspektiven, Publication (Box 3, Folder 9)
  - Item 6: Kollege komm zu uns, Publication (Box 3, Folder 9)
- Box: 3, Folder: 10, Publication (Box 3, Folder 10)
  - Item 1: Mitbestimmung durch Miteigentum, Publication (Box 3, Folder 10)
    Author: Karl Neumann
  - Item 2: Mitbestimmung in groen Unternehmen und Konzernen, Publication (Box 3, Folder 10)
  - Item 3: Die Sache mit der Versachlichung, Publication (Box 3, Folder 10)
- Box: 3, Folder: 11, Publication (Box 3, Folder 11)
  - Item 1: Arbeitnehmer unter der Steuerschraube, 1970; Publication (Box 3, Folder 11)
  - Item 2: Arbeit ohne Gefahr, 1970; Publication (Box 3, Folder 11)
    Notes: 28 February 1970
  - Item 3: Die Entwicklung des Beamtenrechts in Niedersachsen von 1968 bis 1970, Publication (Box 3, Folder 11)
    Author: Christian Hodler
  - Item 4: Forderungen des DGB-Landesbezirks Hessen zur Landtagswahl, 1970; Publication (Box 3, Folder 11)
  - Item 5: 25. Jahrestag der Wiederbegrndung freier Gewerkschaften, 1970; Publication (Box 3, Folder 11)
    Notes: July 1970
  - Item 6: Fr ein besseres Personalvertretungsgesetz, 1970; Publication (Box 3, Folder 11)
- Box: 3, Folder: 12, Publication (Box 3, Folder 12)
  - Item 1: Gegenberstellung: Entwurf der Satzungskommission zur Neufassung der Satzung des DGB, 1970; Publication (Box 3, Folder 12)
  - Item 2: Gesetz zur Frderung der Teilnahme an Bildungsverstaltungen vom 16. Juli 1970, Publication (Box 3, Folder 12)
    Notes: 16 July 19670
  - Item 3: Gewerkschaftstheorie heute, 1970; Publication (Box 3, Folder 12)
    Notes: 23-25 March 1970
  - Item 4: Grundstze des Deutschen Gewerkschaftsbundes zur Neuordnung des Beamtenrechts, 1970; Publication (Box 3, Folder 12)
    Notes: September 1970
- Box: 3, Folder: 13, Publication (Box 3, Folder 13)
  - Item 1: Inhalt, Umfang und Folgen der Automation in den USA, 1970; Publication (Box 3, Folder 13)
    Notes: 23-24 May 1970
  - Item 2: Innere Reformen auf dem Prfstand, 1970; Publication (Box 3, Folder 13)
    Notes: 19 September 1970
  - Item 3: Lehrlinge haben es wie im Himmel, 1971; Publication (Box 3, Folder 13)
    Notes: April 1971
- Box: 3, Folder: 14, Publication (Box 3, Folder 14)
  - Item 1: Stellungnahme des Bundes-Angestelltenausschusses des Deutschen Gewerkschaftsbundes, 1970; Publication (Box 3, Folder 14)
    Notes: October 1970
  - Item 2: Stellungnahme des DGB zum Referentenentwurf eines Gesetzes ber Gesellschaften mit beschrnkter Haftung, 1970; Publication (Box 3, Folder 14)
    Notes: June 1970
  - Item 3: Thesen zur Angestelltenpolitik, 1970; Publication (Box 3, Folder 14)
    Notes: 10 October 1970
  - Item 4: Tips fr kaufmnnische Fortbildung, 1970; Publication (Box 3, Folder 14)
- Box: 3, Folder: 15, Publication (Box 3, Folder 15)
  - Item 1: Vorschlge des DGB zur ngerung des Betriebsverfassungsgesetzes, 1970; Publication (Box 3, Folder 15)
  - Item 2: Vorschlge des DGB zur nderung des Personalvertretungsgesetzes (Bund), 1970; Publication (Box 3, Folder 15)
  - Item 3: Zur Struktur der Berufsausbildung in acht westeuropischen Lndern, 1970; Publication (Box 3, Folder 15)
    Notes: April 1970
- Box: 3, Folder: 16, Publication (Box 3, Folder 16)
  - Item 1: DGB Aktionsprogramm, 1971; Publication (Box 3, Folder 16)
    Notes: February 1971
  - Item 2: Antrge und Entschlieungen an den Auerordentlichen Bundeskongre des Deutschen Gewerkschaftsbundes vom 14.-15. Mai 1971 in Dsseldorf mit den Empfehlungen der Antragsberatungskommission, Publication (Box 3, Folder 16)
    Notes: 14-15 May 1971
  - Item 3: Verfahrensvorschlag zur analytischen Grundgehaltsbestimmung unter Beachtung des auertariflichen Bereichs, 1971; Publication (Box 3, Folder 16)
  - Item 4: Auerordentlicher Bundeskongre des DGB am 14. und 15. Mai 1971 in Dsseldorf im Spiegel der Presse, Publication (Box 3, Folder 16)
- Box: 3, Folder: 17, Publication (Box 3, Folder 17)
  - Item 1: Die besoldungspolitische Entwicklung in Niedersachsen vom Ersten Besoldungsneuregelungsgesetz bis zum Ersten Gesetz zur Vereinheitlichung und Neuregelung des Besoldungsrechts in Bund und Lndern, 1971; Publication (Box 3, Folder 17)
    Author: Dr. Rotter
    Notes: 19 May 1971
  - Item 2: Deine Rechte in Betrieb und Verwaltung, 1971; Publication (Box 3, Folder 17)
    Notes: March 1971
  - Item 3: Eine Untersuchung bei leitenden Angestellten und Fhrungskrften, 1971; Publication (Box 3, Folder 17)
    Notes: August 1971
  - Item 4: Die Deutschen Gewerkschaften und die Auslndischen Arbeitnehmer, 1971; Publication (Box 3, Folder 17)
    Notes: 2 November 1971
  - Item 5: Die deutschen Gewerkschaften und die auslndischen Arbeitnehmer, 1971; Publication (Box 3, Folder 17)
- Box: 3, Folder: 18, Publication (Box 3, Folder 18)
  - Item 1: Einheitliches Dienstrecht, 1971; Publication (Box 3, Folder 18)
    Notes: May 1972
  - Item 2: Erluterung der DGB-Zielprojektion, 1971; Publication (Box 3, Folder 18)
    Notes: December 1971
  - Item 3: Gedanken zur Neugestaltung des Rechts im ffentlichen Dienst, 1972; Publication (Box 3, Folder 18)
  - Item 4: Gedanken zur Satzungs- und Gewerkschaftsreform, 1971; Publication (Box 3, Folder 18)
    Author: Heinz O. Vetter
    Notes: 14 May 1971
  - Item 5: Jugendvertreterwahl '71, 1971; Publication (Box 3, Folder 18)
- Box: 3, Folder: 19, Publication (Box 3, Folder 19)
  - Item 1: Material zum Entwurf der Satzungskommission, 1971; Publication (Box 3, Folder 19)
  - Item 2: Dr. Alfred Dregger und der gesellschaftspolitische Fortschritt, 1971; Publication (Box 3, Folder 19)
    Author: Horst Hochgreve
    Notes: 1 May 1971
  - Item 3: Mitbestimmung: eine Forderung unserer Zeit, 1971; Publication (Box 3, Folder 19)
  - Item 4: Das neue Betriebsverfassungsgesetz, 1971; Publication (Box 3, Folder 19)
  - Item 5: Pluspunkte im Krankenversicherungsschutz, 1971; Publication (Box 3, Folder 19)
    Notes: 1 January 1971
- Box: 3, Folder: 20, Publication (Box 3, Folder 20)
  - Item 1: Satzung, 1971; Publication (Box 3, Folder 20)
  - Item 2: Satzung, 1971; Publication (Box 3, Folder 20)
    Notes: 1 July 1971
  - Item 3: Staatparteien und Gewerkschaften, 1971; Publication (Box 3, Folder 20)
    Notes: 23 June 1971
  - Item 4: Gesellschaftspolitisches Seminar: Stellung der Frau in unserer Gesellschaft, 1971; Publication (Box 3, Folder 20)
    Notes: May 1971
  - Item 5: Die Verwaltungs- und Gebietsreform im Lande Niedersachsen, 1971; Publication (Box 3, Folder 20)
    Author: Dr. Tellermann
  - Item 6: Vorschlge des Deutschen Gewerkschaftsbundes zur Steuerreform, 1971; Publication (Box 3, Folder 20)
    Notes: 12 May 1971
- Box: 3, Folder: 21, Publication (Box 3, Folder 21)
  - Item 1: Die Abschluprfung in der Berufsausbildung, 1972; Publication (Box 3, Folder 21)
    Notes: January 1972
  - Item 2: DGB Aktionsprogramm '72, 1972; Publication (Box 3, Folder 21)
    Notes: June 1972
  - Item 3: Bildungspolitische Vorstellungen des Deutschen Gewerkschaftsbundes, 1972; Publication (Box 3, Folder 21)
    Notes: 7 March 1972
  - Item 4: Bundestagswahlen 1972, Publication (Box 3, Folder 21)
  - Item 5: Einheitliches Dienstrecht, 1972; Publication (Box 3, Folder 21)
  - Item 6: Einheitsgewerkschaft und Gewissensentscheid der Mitglieder, 1972; Publication (Box 3, Folder 21)
    Notes: 15 January 1972
- Box: 3, Folder: 22, Publication (Box 3, Folder 22)
  - Item 1: Entschlieung zu Fragen der Gewerkschaftspresse, 1969; Publication (Box 3, Folder 22)
  - Item 2: Europische Aktien Gesellschaft, 1972; Publication (Box 3, Folder 22)
    Notes: December 1972
  - Item 3: Forderungen des Deutschen Gewerkschaftsbundes zur Bildungspolitik, 1972; Publication (Box 3, Folder 22)
  - Item 4: Forderungen des DGB zur Hochschulreform, 1972; Publication (Box 3, Folder 22)
- Box: 3, Folder: 23, Publication (Box 3, Folder 23)
  - Item 1: Gedanken zur Neugestaltung des Rechts im ffentlichen Dienst, 1972; Publication (Box 3, Folder 23)
    Author: Werner Behr
  - Item 2: Gesundheitspolitisches Programm des Deutschen Gewerkschaftsbundes, 1972; Publication (Box 3, Folder 23)
  - Item 3: Gewerkschaftspolitik - Beitrag zur Gesellschaftsreform, 1972; Publication (Box 3, Folder 23)
    Notes: 28 June 1972
  - Item 4: Jetzt gilt's!, 1972; Publication (Box 3, Folder 23)
    Notes: March 1972
  - Item 5: Landesbeamtengesetz Berlin, 1972; Publication (Box 3, Folder 23)
    Notes: 1 January 1972
- Box: 3, Folder: 24, Publication (Box 3, Folder 24)
  - Item 1: Menschengerechte arbeitsgestaltung, 1972; Publication (Box 3, Folder 24)
  - Item 2: Mitbestimmung mu am Arbeitsplatz beginnen, 1972; Publication (Box 3, Folder 24)
  - Item 3: Modernes Dienstrecht; Einheitliches Recht fr Arbeiter, Angestellte und Beamte - eine Forderung unserer Zeit, 1972; Publication (Box 3, Folder 24)
    Author: Fridrich Schfer; Heinz Kluncker
  - Item 4: Nachrichten fr Angestellte: Das neue Betriebsverfassungsgesetz, 1972; Publication (Box 3, Folder 24)
    Notes: February 1972
  - Item 5: DGB-Forderung zur "Novelle der Handwerksordnung", 1972; Publication (Box 3, Folder 24)
  - Item 6: Vorschlge des Deutschen Gewerkschaftsbundes zur Steuerreform, 1972; Publication (Box 3, Folder 24)
    Notes: 7 November 1972
  - Item 7: Welt der Arbeit, 1972; Publication (Box 3, Folder 24)
  - Item 8: Ziele und Funktionen der gemeinwirtschaftlichen unternehmen, 1972; Publication (Box 3, Folder 24)
    Notes: November 1972
- Box: 3, Folder: 25, Publication (Box 3, Folder 25)
  - Item 1: Bericht der Studienkommission fr die Reform des ffentlichen Dienstrechts, 1973; Publication (Box 3, Folder 25)
    Notes: May 1973
  - Item 2: Das DGB-Aktionsprogramm, 1973; Publication (Box 3, Folder 25)
    Notes: 1 October 1973
  - Item 3: Forderungen des Deutschen Gewerkschaftsbundes zur Hochschulreform, 1973; Publication (Box 3, Folder 25)
    Notes: 8 May 1973
  - Item 4: Forderungen zur Novellierung der Handwerksordnung, 1977; Publication (Box 3, Folder 25)
    Notes: September 1977
  - Item 5: Gegenberstellung von Modellen fr ein "Einheitliches Dienstrecht fr die Beschftigten des ffentlichen Dienstes", 1973; Publication (Box 3, Folder 25)
  - Item 6: Frderung der Berufsbildung im Rahmen des neuen Betriebsverfassungsgesetzes, 1973; Publication (Box 3, Folder 25)
    Notes: January 1973
  - Item 7: Kommunalpolitisches Programm, 1973; Publication (Box 3, Folder 25)
  - Item 8: Mehr Schutz der arbeitenden Jugend, 1973; Publication (Box 3, Folder 25)
- Box: 3, Folder: 26, Publication (Box 3, Folder 26)
  - Item 1: Neue Mitspracherechte fr Arbeitnehmer in Hrfunk und Fernsehen, 1973; Publication (Box 3, Folder 26)
    Author: Otto Wilfert
  - Item 2: Politik des planvollen Wandels, 1973; Publication (Box 3, Folder 26)
    Notes: 8 June 1973
  - Item 3: Programm des Deutschen Gewerkschaftsbundes fr Arbeitnehmerinnen, 1973; Publication (Box 3, Folder 26)
  - Item 4: Rationalisierung im Bro, 1979; Publication (Box 3, Folder 26)
    Notes: April 1979
  - Item 5: Reu-Gutachten: Rechtsgutachten und Stellungnahmen, 1973; Publication (Box 3, Folder 26)
- Box: 3, Folder: 27, Publication (Box 3, Folder 27)
  - Item 1: Strkung der Individualrechte der Arbeitnehmer durch staatlich verordnete Arbeitskammern- ein Widerspruch in sich, 1973; Publication (Box 3, Folder 27)
  - Item 2: Strukturpolitik in der Bewhrung, 1973; Publication (Box 3, Folder 27)
  - Item 3: Welt der Arbeit, 1973; Publication (Box 3, Folder 27)
    Notes: July 1973
  - Item 4: Zur Landesentwicklung, 1973; Publication (Box 3, Folder 27)
- Box: 4, Folder: 1, Publication (Box 4, Folder 1)
  - Item 1: Beschlu des Bundesvorstandes zu unternehmerischen Sozialbilanzen, 1979; Publication (Box 4, Folder 1)
    Notes: 12 June 1979
  - Item 2: Entwurf fr ein besseres Personalvertretungsgesetz in Rheinland-Pfalz, 1974; Publication (Box 4, Folder 1)
  - Item 3: Fnfundzwanzig Jahre DGB - Menschlichkeit Sozialer Fortschritt, 1974; Publication (Box 4, Folder 1)
    Notes: 1 May 1974
  - Item 4: 25 Jahre Deutscher Gewerkschaftsbund, 1974; Publication (Box 4, Folder 1)
    Notes: November 1974
  - Item 5: Gesetz zur Frderung der Teilnahme an Bildungsveranstaltungen (Bildungsurlaubsgesetz), 1974; Publication (Box 4, Folder 1)
    Notes: June 1974
- Box: 4, Folder: 2, Publication (Box 4, Folder 2)
  - Item 1: Hessiche Bausteine zur Mitbestimmung, 1974; Publication (Box 4, Folder 2)
    Notes: July 1974
  - Item 2: Kommunal Politisches Programm, 1974; Publication (Box 4, Folder 2)
    Notes: October 1974
  - Item 3: Mitbestimmung in groen Unternehmen und Konzernen, 1974; Publication (Box 4, Folder 2)
  - Item 4: Orientierungspunkte zur Landtagswahl 1974 in Bayern, Publication (Box 4, Folder 2)
  - Item 5: Reformpolitik im Interesse der Arbeitnehmer, 1979; Publication (Box 4, Folder 2)
    Notes: October 1979
- Box: 4, Folder: 3, Publication (Box 4, Folder 3)
  - Item 1: Start in eine aktive Arbeitsmarktpolitik, 1974; Publication (Box 4, Folder 3)
  - Item 2: Reformpolitik im Interesse der Arbeitnehmer, 1979; Publication (Box 4, Folder 3)
  - Item 3: berfordert durch Tempo Lrm Licht Schmutz, 1974; Publication (Box 4, Folder 3)
    Notes: February/March 1974
  - Item 4: Umweltprogramm des DGB, 1974; Publication (Box 4, Folder 3)
    Notes: May 1974
  - Item 5: 10-Punkte Programm des DGB, 1974; Publication (Box 4, Folder 3)
- Box: 4, Folder: 4, Publication (Box 4, Folder 4)
  - Item 1: Aktionsprogramm zur wirtschaftlichen und infrastrukturellen Frderung des Westmnsterlandes, 1975; Publication (Box 4, Folder 4)
    Notes: December 1975
  - Item 2: Angestellte im DGB, 1975; Publication (Box 4, Folder 4)
    Notes: October 1975
  - Item 3: Angestellte in Leitungsfunktionen, 1975; Publication (Box 4, Folder 4)
    Notes: August 1975
  - Item 4: Beitrge und Untersttzungsleistungen der Gewerkschaften, Publication (Box 4, Folder 4)
  - Item 5: Berufsbildungsgesetz Vergleichende Darstellung, 1975; Publication (Box 4, Folder 4)
    Notes: May 1975
- Box: 4, Folder: 5, Publication (Box 4, Folder 5)
  - Item 1: Frauenarbeitsschutz, 1975; Publication (Box 4, Folder 5)
  - Item 2: Fnf Prfsteine des DGB-Landesbezirks Rheinland-Pfalz fr die Landtagswahl am 9. Mrz 1975, Publication (Box 4, Folder 5)
    Notes: 9 March 1975
  - Item 3: Fr eine soziale Demokratie, 1975; Publication (Box 4, Folder 5)
  - Item 4: Gemeinsam Lernen ohne Angst Gesamtschule Schule fr Alle, 1975; Publication (Box 4, Folder 5)
  - Item 5: Das Groraumbro, 1975; Publication (Box 4, Folder 5)
    Notes: November 1975
  - Item 6: Muster Wettbewerbsvereinbarung fr Angestellte in Leitungsfunktionen, 1975; Publication (Box 4, Folder 5)
    Notes: 30 September 1975
  - Item 7: ffentlicher Dienst - fr den Brger, fr die Gesellschaft, 1975; Publication (Box 4, Folder 5)
    Notes: 20-21 February 1975
- Box: 4, Folder: 6, Publication (Box 4, Folder 6)
  - Item 1: Die Parteien zum ffentlichen Dienst, 1975; Publication (Box 4, Folder 6)
  - Item 2: Programm des Deutschen Gewerkschaftsbundes fr ltere Arbeitnehmer (mit Erluterungen), 1975; Publication (Box 4, Folder 6)
  - Item 3: Herausforderung und Antwort, 1975; Publication (Box 4, Folder 6)
    Notes: 28 May 1975
  - Item 4: Referentenmaterial zu aktuellen gewerkschaftlichen Fragen, 1975; Publication (Box 4, Folder 6)
    Notes: February 1975
- Box: 4, Folder: 7, Publication (Box 4, Folder 7)
  - Item 1: Die Selbstverwaltung des Handwerks, 1975; Publication (Box 4, Folder 7)
    Notes: 10 June 1975
  - Item 2: Sichere Arbeitspltze. Gerechtigkeit. Starke Gewerkschaften., 1975; Publication (Box 4, Folder 7)
    Notes: 1 May 1975
  - Item 3: Wirtschafts- und Arbeitsmarktprobleme in Rheinland-Pfalz, 1975; Publication (Box 4, Folder 7)
    Notes: February/March 1975
  - Item 4: Zur Qualitts- und Quantittverbesserung der beruflichen Bildung in Nordrhein-Westfalen, 1975; Publication (Box 4, Folder 7)
  - Item 5: Programm des DGB: Zur Verbesserung der Lebenssituation lterer Menschen, 1975; Publication (Box 4, Folder 7)
- Box: 4, Folder: 8, Publication (Box 4, Folder 8)
  - Item 1: Angestellten bewutsein: Ergebnisse einer Untersuchung, 1976; Publication (Box 4, Folder 8)
    Notes: May 1976
  - Item 2: Argumentationshilfen, 1976; Publication (Box 4, Folder 8)
  - Item 3: Entwicklungsperspektiven fr das Bergische Land, 1976; Publication (Box 4, Folder 8)
  - Item 4: Entwurf eines Gesetzes ber die Mitbestimmung der Arbeitnehmer in Grounternehmen und Grokonzernen (Mitbestimmungsgesetz), 1976; Publication (Box 4, Folder 8)
- Box: 4, Folder: 9, Publication (Box 4, Folder 9)
  - Item 1: Gefahr fr die Rundfunkfreiheit Die Praxis der Ausgewogenheit aus der Sicht des Journalisten, 1976; Publication (Box 4, Folder 9)
    Author: Alfred Horn
  - Item 2: Gewerkschaften und gesellschaftliche Reformen, 1975; Publication (Box 4, Folder 9)
  - Item 3: Gewerkschaften und Mitbestimmung - Teilnehmerunterlagen, 1976; Publication (Box 4, Folder 9)
- Box: 4, Folder: 10, Publication (Box 4, Folder 10)
  - Item 1: Reformpolitik im Interesse der Arbeitnehmer, 1976; Publication (Box 4, Folder 10)
  - Item 2: Das neue Jugendarbeitsschutzgesetz, 1976; Publication (Box 4, Folder 10)
    Notes: 1 May 1976
  - Item 3: Teil 4: Der Kampf gegen Jugendarbeitslosigkeit aus gewerkschaftlicher Sicht, 1976; Publication (Box 4, Folder 10)
    Notes: April 1976
- Box: 4, Folder: 11, Publication (Box 4, Folder 11)
  - Item 1: Lehrgangsrichtlinie, 1976; Publication (Box 4, Folder 11)
    Notes: July 1976
- Box: 4, Folder: 12, Publication (Box 4, Folder 12)
  - Item 1: Materialien zur gewerkschaftlichen Jugendbildungsarbeit, 1976; Publication (Box 4, Folder 12)
  - Item 2: Mehr Qualitt und Quantitt - nicht Quantitt statt Qualitt in der beruflichen Bildung, 1976; Publication (Box 4, Folder 12)
  - Item 3: Mehr Schutz der arbeitenden Jugend, 1976; Publication (Box 4, Folder 12)
  - Item 4: Mitbestimmungsgesetz '76, 1976; Publication (Box 4, Folder 12)
  - Item 5: DGB Nachrichten-Dienst, 1976; Publication (Box 4, Folder 12)
    Notes: 3 June 1976
  - Item 6: Ohne Schutz ins berufsleben?, 1976; Publication (Box 4, Folder 12)
  - Item 7: Die Quelle: Funktionrzeitschrift des Deutschen Gewerkschaftsbundes, 1976; Publication (Box 4, Folder 12)
    Notes: June 1976
- Box: 4, Folder: 13, Publication (Box 4, Folder 13)
  - Item 1: Reformpolitik im Interesse der Arbeitnehmer, 1976; Publication (Box 4, Folder 13)
  - Item 2: 11. Rheinland-Pflzisches Arbeitnehmer-Gesprch, 1976; Publication (Box 4, Folder 13)
    Notes: 10 December 1976
  - Item 3: Stellungnahme des DGB zu Fragen des Sports in unserer Gesellschaft, 1976; Publication (Box 4, Folder 13)
    Notes: March 1976
  - Item 4: Das Urheberrecht und seine Bedeutung aus Gewerkschaftlicher Sicht, 1976; Publication (Box 4, Folder 13)
    Notes: 1 March 1976
- Box: 4, Folder: 14, Publication (Box 4, Folder 14)
  - Item 1: Teil 2: Die Ursachen der Jugendarbeitslosigkeit, 1976; Publication (Box 4, Folder 14)
  - Item 2: Vollbeschftigung Soziale Sicherheit, 1976; Publication (Box 4, Folder 14)
  - Item 3: Vollbeschftigung Soziale Sicherheit, 1976; Publication (Box 4, Folder 14)
  - Item 4: Alle reden von der Gewerkschaft wir machen Sie, 1976; Publication (Box 4, Folder 14)
- Box: 4, Folder: 15, Publication (Box 4, Folder 15)
  - Item 1: Die wirtschafts- und arbeitsmarktpolitische Situation Berlins und ihre Perspektiven aus der Sicht des Deutschen Gewerkschaftsbundes Landesbezirk Berlin, 1976; Publication (Box 4, Folder 15)
- Box: 4, Folder: 16, Publication (Box 4, Folder 16)
  - Item 1: Abwehr von Verfassungsfeinden im ffenlichen Dienst, 1977; Publication (Box 4, Folder 16)
    Notes: August 1977
  - Item 2: Arbeitsmarktpolitische Perspektiven in Nordrhein-Westfalen, 1977; Publication (Box 4, Folder 16)
    Notes: June 1977
- Box: 4, Folder: 17, Publication (Box 4, Folder 17)
  - Item 1: Themenkreis Berieb, 1977; Publication (Box 4, Folder 17)
    Notes: August 1976
  - Item 2: Brauchen wir eigentlich Gewerkschaften?, 1977; Publication (Box 4, Folder 17)
  - Item 3: 1. Mai 1977 Dokumentation in Frankfurt, Publication (Box 4, Folder 17)
    Notes: 1 May 1977
  - Item 4: Entwicklungstendenzen der Energiewirtschaft in Nordrhein-Westfalen, 1977; Publication (Box 4, Folder 17)
    Notes: 15-16 February 1977
  - Item 5: Forderungen zur Novellierung der Handwerksordnung, 1977; Publication (Box 4, Folder 17)
- Box: 4, Folder: 18, Publication (Box 4, Folder 18)
  - Item 1: Stop Jugendarbeitslosigkeit: Gegenwehr konkret, 1977; Publication (Box 4, Folder 18)
  - Item 2: Gemeinsam erreichen wir mehr!, 1977; Publication (Box 4, Folder 18)
  - Item 3: Arbeitsmaterial Gewerkschaftsbewegung in Deutschland, 1977; Publication (Box 4, Folder 18)
  - Item 4: Das Groraumbro, 1977; Publication (Box 4, Folder 18)
    Notes: October 1977
- Box: 4, Folder: 19, Publication (Box 4, Folder 19)
  - Item 1: Humanisierung im Buro, 1977; Publication (Box 4, Folder 19)
  - Item 2: Informationen uber extremistische Gruppen, 1977; Publication (Box 4, Folder 19)
    Author: Heinz O. Vetter and Erich Frister
  - Item 3: Jugendarbeitslosigkeit Lehrstellenmangel, 1977; Publication (Box 4, Folder 19)
  - Item 4: Kernenergie und Umweltschutz, 1977; Publication (Box 4, Folder 19)
    Notes: April 5, 1977
  - Item 5: Probleme der Frauenarbeitslosigkeit, dargestellt am Beispiel Baden-Wurttembergs, 1977; Publication (Box 4, Folder 19)
    Notes: January 1977
  - Item 6: Das Programm fur Zukunftsinvestitionen der Bundesregierung vom Fruhjahr, 1977; Publication (Box 4, Folder 19)
- Box: 4, Folder: 20, Publication (Box 4, Folder 20)
  - Item 1: Rationalisierung im Buro, 1977; Publication (Box 4, Folder 20)
  - Item 2: Technologischer Wandel Und Rationalisierung, Publication (Box 4, Folder 20)
  - Item 3: Recht auf Arbeit-Arbeit fur alle?, 1977; Publication (Box 4, Folder 20)
  - Item 4: Stellungnahme des DGB zur Ausbildungsplatzsituation, 1977; Publication (Box 4, Folder 20)
  - Item 5: Stellungnahme zum Zonengrenzland, 1977; Publication (Box 4, Folder 20)
- Box: 4, Folder: 21, Publication (Box 4, Folder 21)
  - Item 1: Beitrage und Unterstutzungsleistungen der Gewerkschaften, 1977; Publication (Box 4, Folder 21)
  - Item 2: Vorschlage des DGB zur Wiederherstellung der Vollbeschaftigung, 1977; Publication (Box 4, Folder 21)
    Notes: July 1977
  - Item 3: Wirtschafts-und Arbeitsmarktprobleme in Rheinland-Pfalz, 1977; Publication (Box 4, Folder 21)
  - Item 4: Wirtschaftskrise-Arbeitslosigkeit-Arbeitnehmerpolitik, 1977; Publication (Box 4, Folder 21)
  - Item 5: Uber uns DGB, 1977; Publication (Box 4, Folder 21)
    Notes: 1/1977
- Box: 4, Folder: 22, Publication (Box 4, Folder 22)
  - Item 1: Das Traf Den Nagel Auf Den Kopf, Publication (Box 4, Folder 22)
  - Item 2: Zur wirtschaftlichen Entwicklung des Hagener Raumes, 1977; Publication (Box 4, Folder 22)
    Notes: December 1977
  - Item 3: Zwischenbericht uber die Angestelltenaktion des DGB, 1977; Publication (Box 4, Folder 22)
- Box: 4, Folder: 23, Publication (Box 4, Folder 23)
  - Item 1: Angestelletenaktion, 1978; Publication (Box 4, Folder 23)
  - Item 2: Angestellte zwischen Leistungsdruck und Arbeitslosigkeit, 1978; Publication (Box 4, Folder 23)
    Notes: September 1978
  - Item 3: Arbeitsprogramm fur Angestellte in Leitungsfunktionen, 1978; Publication (Box 4, Folder 23)
  - Item 4: Argumente und Materialien zur DAG, Publication (Box 4, Folder 23)
- Box: 4, Folder: 24, Publication (Box 4, Folder 24)
  - Item 1: Bessere Arbeitsund Lebensbedingungen fur Nordhessen, 1978; Publication (Box 4, Folder 24)
  - Item 2: Eine bessere Welt fur Kinder, Publication (Box 4, Folder 24)
  - Item 3: 100 Jahre Gewerkschaften in Ulm, 1978; Publication (Box 4, Folder 24)
  - Item 4: Forderungen und Stellungnahme zum OPNV und Generalverkehrsplan, 1978; Publication (Box 4, Folder 24)